臺灣屏東地方法院民事判決
111年度訴字第428號
原      告  許忠陽  

訴訟代理人  姜百珊律師
被      告  易購配物流有限公司

法定代理人  吳森松  



上列當事人間請求履行契約等事件，本院於民國111年8月24日言
詞辯論終結，判決如下：
    主  文
一、被告應給付原告新臺幣（下同）1,508,852元，及自111年7
    月21日起至清償日止，按週年利率百分之5計算之利息。
二、訴訟費用由被告負擔。
三、本判決得假執行。　　　　
    事實及理由
一、原告主張：被告於110年3月18日委任伊擔任專業經理人，約
    定每月報酬12萬元及代步車輛費用、交通費用等。惟被告自
    110年4月至6月僅給付伊薪資18萬元，並未給付同年7月至8
    月12日之薪資，計尚欠伊348,000元之薪資。亦未依約給付
    伊購買代步車費用之3分之1及油錢、保養、停車費及過路費
    等費用共435,877元。且被告積欠其他員工之薪資及必要費
    用共64,975元，亦經伊代墊支出。加上被告於110年8月15日
    公告停止營運，自行片面並未依約6個月前以書面向伊為終
    止契約之意思表示，構成債務不履行，造成伊受有6個月薪
    資共72萬元之預期利益損失。爰依兩造間之委任契約及債務
    不履行法律關係提起本訴。聲明：如主文第1項所示。
二、被告則以：原告的請求確有理由，故同意原告請求。目前公
    司已解散，推伊為名義上清算人。   
三、按當事人於言詞辯論時為訴訟標的之捨棄或認諾者，應本於
    其捨棄或認諾為該當事人敗訴之判決，民事訴訟法第384 條
    定有明文。又被告對於原告依訴之聲明所為關於某法律關係
    之請求，於法院行言詞辯論時為承認者，即生訴訟法上認諾
    之效力，法院應不待調查原告請求之訴訟標的之法律關係是
    否果屬存在，逕以認諾為該被告敗訴判決之基礎（最高法院
    45年台上字第31號裁判要旨參照）。本件被告於111年8月24
    日本院言詞辯論時為訴訟標的之認諾（卷159頁），請依法
    判決之。故依上開規定，逕為被告敗訴之判決。從而，原告
    依兩造間之委任契約相關規定及債務不履行法律關係，請求
    被告給付1,508,852元（超過部分之金額放棄請求），及自1
    11年7月21日起至清償日止，按週年利率5%計算之利息，為
    有理由，應予准許。
四、本判決係本於被告認諾而為，依民事訴訟法第389 條第1 項
    第1 款規定，應依職權宣告假執行。
五、據上論結，本件原告之訴為有理由，依民事訴訟法第78條、
    第389 條第1 項第1 款規定，判決如主文。
中　　華　　民　　國　　111 　年　　8 　　月　　30　　日
                  民事第一庭    法　官　藍家慶
正本係照原本作成。
如不服本判決，應於收受送達後20日內向本院提出上訴書狀，其
未表明上訴理由者，應於提出上訴後20日內向本院補提理由書狀
（均須按他造當事人之人數附繕本），如委任律師提起上訴者，
應一併繳納上訴審裁判費。
中　　華　　民　　國　　111 　年　　8 　　月　　30　　日
                                書記官　粘嫦珠